【裁判字號】    95,上易,2172
【裁判日期】    951213
【裁判案由】    竊盜
【裁判全文】
臺灣高等法院刑事判決                95年度上易字第2172號
上  訴  人
即  被  告  甲○○
上列上訴人因竊盜案件，不服臺灣板橋地方法院95年度易字第
1482號，中華民國95年8月31日第一審判決（起訴案號：臺灣板
橋地方法院檢察署95年度速偵字第931號），提起上訴，本院判
決如下：
    主  文
上訴駁回。
    事  實
一、甲○○曾有違反毒品危害防制條例、竊盜等多項前科紀錄，
    其中曾因違反毒品危害防制條例案件，經臺灣板橋地方法院
    以93年度訴字第1210號就施用第一級毒品部分判處有期徒刑
    九月，就施用第二級毒品部分判處有期徒刑四月，應執行有
    期徒刑1年，甫於民國（下同）九十五年三月二十六日縮刑
    期滿執行完畢（聲請簡易判決處刑書誤載為九十五年四月二
    十一日）。猶不知悔改，竟意圖為自己不法之所有，基於竊
    盜之犯意，於九十五年七月十六日二時許攜帶其所有已將前
    端磨平成扁平尖銳狀，客觀上足以對人之生命、身體、健康
    、安全構成威脅，具有危險性之六角扳手一支，至臺北縣三
    峽鎮○○街二之二號，以前開六角扳手撬開停放於上址乙○
    ○所有之車牌號碼7K-7150號自用小貨車門鎖（毀損部分未
    據告訴），進入車內發動電門竊取之，得手後供其代步之用
    。嗣於同日五時三十分許，甲○○駕駛前開自用小貨車行經
    臺北縣土城市○○路六十七巷口時，為警當場查獲，並扣得
    前開六角扳手一支。
二、案經乙○○告訴臺北縣政府警察局土城分局報告臺灣板橋地
    方法院檢察署檢察官偵查後聲請簡易判決處刑。
    理  由
一、上揭事實，業據上訴人即被告甲○○於警詢、檢察官偵訊及
    原審審理中均坦承不諱，亦據告訴人乙○○於警詢中指訴歷
    歷，並有汽車新領牌照登記書、贓物認領保管單各乙紙、扣
    案之六角扳手照片乙幀在卷可稽；被告所有供其竊取前開自
    用小貨車所用之六角扳手一支扣案可證。足徵被告自白與事
    實相符。被告在本院審理中雖否認攜帶兇器，顯係事後避就
    之詞，不足採信。
二、查扣案之六角扳手為金屬製品，長約九公分，前端業經磨平
    ，磨平部分成尖銳狀，約五公分，另1端彎曲呈垂直狀，業
    經本院審理中勘驗屬實，足徵前開六角扳手客觀上具有危險
    性，足以對人之身體、生命、安全構成威脅，應屬兇器。核
    被告所為，係犯刑法第三百二十一條第一項第三款之攜帶兇
    器竊盜罪。又被告曾因違反毒品危害防制條例案件，經臺灣
    板橋地方法院以93年度訴字第1210號就施用第一級毒品部分
    判處有期徒刑九月，就施用第二級毒品部分判處有期徒刑四
    月，應執行有期徒刑一年，甫於九十五年三月二十六日縮刑
    期滿執行完畢，有本院被告前案紀錄表乙紙附卷可憑，其受
    徒刑之執行完畢，五年以內故意再犯有期徒刑以上之罪，為
    累犯，應依刑法第四十七條之規定，加重其刑。
三、原審援引刑法第三百二十一條第一項第三款、第四十七條、
    第三十八條第一項第二款等規定，審酌被告正值壯齡，竟仍
    思不勞而獲，竊取他人之自用小貨車供其代步之用，兼衡其
    犯罪動機、目的、手段，及犯罪後坦承犯行等一切情狀，量
    處處有期徒刑拾月；扣案之六角扳手一支，為被告所有供其
    竊盜犯罪所用之物，並諭知應依刑法第三十八條第一項第二
    款宣告沒收之意旨，經核其認事用法均無不合，量刑亦稱妥
    適。本件被告之上訴意旨否認攜帶兇器，徒求減輕，難認為
    有理由，應予駁回。
四、據上論斷，應依刑事訴訟法第三百六十八條，判決如主文。
本案經檢察官邱美育到庭執行職務。
中    華    民    國    95    年    12    月    13    日
                  刑事第三庭審判長法  官  許國宏
                                  法  官  陳祐治
                                  法  官  許增男
以上正本證明與原本無異。
不得上訴。
                                  書記官  葉金發
中    華    民    國    95    年    12    月    13    日
附錄本案論罪科刑法條全文：
刑法第321條第1項第3款
（加重竊盜罪）
犯竊盜罪而有左列情形之一者，處六月以上、五年以下有期徒刑
：
三  攜帶兇器而犯之者。


司法院資訊處製作；財團法人民間司法改革基金會備份。
